【裁判字號】    92,訴,1465
【裁判日期】    920710
【裁判案由】    殺人未遂等
【裁判全文】
臺灣高雄地方法院刑事裁定                        九十二年度訴字第一四六五號
    公  訴  人  臺灣高雄地方法院檢察署檢察官
    被      告  丁○○
    聲 請人 即
    選任辯護人  萬維堯律師
右列被告因殺人未遂等案件（九十二年度訴字第一四六五號），經聲請人即選任辯護
人聲請具保停止羈押，本院裁定如左：
    主  文
聲請駁回。
    理  由
一、聲請意旨略以：被告丁○○於民國九十二年六月十八日鈞庭庭訊中業已坦承，當
    天至現場處理巡守隊員之衝突事件，係伊與戊○○二人前往，由被告駕車並將車
    輛停放在巷道後，二人步行至衝突地點，由於對方人數眾多，且均具酒意，遂引
    發口角爭執，由於被告人少勢單，遭彼等圍毆追打後，被告與戊○○遂分頭逃跑
    ，被告逃跑約一百多公尺之後，轉身發現戊○○被對方追到，且遭十餘人圍毆，
    眾人並欲搶取戊○○手中所握之槍枝（按：上開槍枝乃友人寄放，被告原放置於
    車內，事後據戊○○向被告表示，係因遭追打圍毆，遂跑至車內將槍取出），當
    戊○○與丙○○在搶槍之時，被告欲替戊○○解圍，亦在人群中遭圍毆，被告遂
    從戊○○手上取到上開槍枝，仍繼續不斷遭人圍毆，在一時氣憤與失去理智狀態
    下，在混亂中本予警告扣下板機，因而不幸擊中乙○○。本件被告對於何人開槍
    擊中乙○○乙節已供述至詳，合先敘明。次查告訴人乙○○及證人丙○○供詞，
    彼此逕相矛盾且至為不合常理，又共同被告戊○○供述，要屬刻意隱瞞事實真相
    ，且反反覆覆已多所可疑，況且鈞院於九十二年七月二日傳訊之在場證人等，已
    將所見所聞一一供述，記明筆錄在卷，綜上，被告已無任何串證之虞至明。再查
    本件被告之犯行經過，絕非如起訴書所載之狀況，實係因遭眾人不斷追打、圍毆
    ，一時情急及失去理智下所為，且已深知悔悟，而家中尚有妻小亟待照護，為此
    狀請鈞院准予具保候傳等云。
二、按羈押之被告，所犯最重本刑為三年以下有期徒刑、拘役或專科罰金之罪者，或
    係懷胎五月以上或生產後二月未滿者，或現罹疾病，非保外治療顯難痊癒者，如
    經具保聲請停止羈押，不得駁回，刑事訴訟法第一百十四條第一款前段、第二款
    、第三款分別定有明文。
三、經查，本件被告丁○○因涉犯殺人未遂等案件，前經本院認為所犯槍砲彈藥刀械
    管制條例第十一條第四項、刑法第二百七十一條第二項之罪嫌重大，有事實足認
    為有湮滅、偽造、變造證據或勾串共犯或證人之虞，且所犯為最輕本刑為五年以
    上有期徒刑之罪，非予羈押，顯難進行審判，並有羈押之必要，依刑事訴訟法第
    一百零一條第一項第二、三款規定予以羈押，於九十二年六月十日起執行羈押。
    經查，本件雖經本院於九十二年七月二日及七月九日審理中已傳喚證人甲○○等
    九人及同案少年戊○○到庭作證，惟被告丁○○於本件所犯係最輕本刑為五年以
    上有期徒刑之殺人未遂罪，本院認被告丁○○羈押原因依然存在，不能因具保而
    使之消滅，此外，聲請人所列各項聲請意旨均與刑事訴訟法第一百十四條所定前
    開各款事由不相符合，本件聲請，尚難准許，應予駁回，爰為裁定如主文。
中      華      民      國    九十二    年      七      月      十      日
                                  臺灣高雄地方法院刑事第五庭
                                    審判長法  官  吳  永  宋
                                          法  官  張  茹  棻
                       法  官  林  家  賢
右正本證明與原本無異。
如不服本裁定，應於送達後五日內向本院提出抗告狀。
                                          書記官  許  雅  惠
中      華      民      國    九十二    年      七      月      十      日


司法院資訊處製作；財團法人民間司法改革基金會備份。
